【裁判字號】    99,交聲,49
【裁判日期】    990223
【裁判案由】    違反道路交通管理處罰條例聲明異議
【裁判全文】
臺灣新竹地方法院交通事件裁定          99年度交聲字第49號
原處分機關    交通部公路總局嘉義區監理所麻豆監理站
異  議  人
即受處分人    甲○○
上列異議人因違反道路交通管理處罰條例案件，對於交通部公路
總局嘉義區監理所麻豆監理站中華民國98年10月12日所為之麻監
裁罰字第裁75-C00000000號違反道路交通管理事件裁決處分，聲
明異議，本院裁定如下：
       主  文
異議駁回。
        理  由
一、按異議人，不服第8 條主管機關所為之處罰，得於接到裁決
    書之翌日起20日內，向管轄地方法院聲明異議，又交通法庭
    認為聲明異議無理由者，應以裁定駁回之，道路交通管理處
    罰條例第87條第1 項、道路交通案件處理辦法第19條分別定
    有明文。次按，汽車駕駛人，行經有燈光號誌管制之交岔路
    口闖紅燈者，依道路交通管理處罰條例第53條第1 項，即應
    處新臺幣（下同）1,800元以上5,400元以下罰鍰，並依同條
    例第63條第1項第3款併予記違規點數3點。
二、原處分意旨略以：異議人即受處分人甲○○於民國98年8月1
    4日23時20分許，駕駛車牌號碼2029-TM號自用小客車，行經
    臺北縣泰山鄉○○路口時，因駕車行經有燈光號誌管制之交
    岔路口闖紅燈，經臺北縣政府警察局警員以異議人違反道路
    交通管理處罰條例第53條第1 項規定，填掣北縣警交大字第
    C00000000 號舉發違反道路交通管理事件通知單予以舉發。
    嗣異議人向原舉發單位提出陳述，原舉發單位調查後，仍認
    其有前揭違規行為，原處分機關乃依道路交通管理處罰條例
    第53條第1項規定，於98年10月12日以麻監裁罰字第裁75-C0
    0000000號違反道路交通管理事件裁決書裁處異議人罰鍰2,7
    00元，並記違規點數3點。
三、異議人聲明異議意旨略以：異議人主張基於以下理由在迴轉
    道紅燈左轉不應以闖紅燈處罰：(一)、迴轉道紅燈左轉危險程
    度等同紅燈右轉，原裁定依「闖紅燈」之規定處罰之有違比
    例原則。(二)、迴轉道左轉只是在比較寬的安全島迴轉，迴轉
    道上的紅燈僅有暫時禁止迴轉的意義，故應依道路交通管理
    處罰條例第49條規定處罰始為合理，為此請求撤銷原處分等
    語。
四、經查：
(一)、異議人對其於98年8月14日23時20分許，駕駛車牌號碼2029-
    TM號自用小客車，行經臺北縣泰山鄉○○路口之有燈光號誌
    管制之路口闖紅燈而為警當場攔停舉發等情並不否認，有麻
    豆監理所陳述單、聲明異議狀各1 紙在卷可參，且有臺北縣
    政府警察局北縣警交大字第C00000000 號舉發違反道路交通
    管理事件通知單附卷可稽。故異議人於上開時地駕車行經有
    燈光號誌管制之交岔路口闖紅燈之事實，已可認定。
(二)、異議人雖辯稱於迴轉道紅燈左轉不應以闖紅燈之規定處罰云
    云，惟按行車管制號誌顯示為圓形紅燈者，其意義為車輛禁
    止通行，不得超越停止線或進入路口，道路交通標誌標線號
    誌設置規則第206 條定有明文，故汽車駕駛人行駛至有燈光
    號誌管制之交岔路口，其行進、轉彎應遵守燈光號誌之指示
    ，而燈光號誌顯示為圓形紅燈者，應完全停止並禁止為任何
    通行行為，亦即不得超越停止線或進入路口。而道路交通管
    理處罰條例第53條第1 項關於行經有燈光號誌管制之交岔路
    口闖紅燈者之規定，僅將嚴重性未若闖紅燈直行、左轉彎或
    迴轉之右轉情形，另規定於第2 項，是以，闖紅燈直行、左
    轉彎或迴轉者，仍依同條第1 項予以裁罰，僅就闖紅燈右轉
    者，應依同條第2 項規定從輕裁處。此外，經本院函詢交通
    部路政司，經上開機關於99年2月4日以路臺監字第09904028
    69號函回覆本院亦同此見解，從而異議人於交岔路口之燈光
    號誌顯示圓形紅燈時，猶超越停止線而左轉彎入迴轉道行駛
    ，自屬前述道路交通法規所定義之「闖紅燈」行為之一種，
    其理甚明，本件異議人為領有合格駕駛執照之駕駛人，對於
    前開行車規定，自難諉為不知，本件舉發違規之執法有憑。
    異議人罔顧前揭法律明確之規定，僅以其主觀憑認，空言主
    張本件違規異於一般紅燈左轉，其危險程度等同紅燈右轉，
    而應依道路交通管理處罰條例第48條第1項第2款或第49條第
    2 款規定裁處云云，顯係誤解法令，並無可採。
五、綜上，原處分機關對異議人之前揭違規行為，依道路交通管
    理處罰條例第53條第1 項及違反道路交通管理事件統一裁罰
    基準表之規定，裁處罰鍰2,700 元，並依違反道路交通管理
    處罰條例63條第1項第3款記違規點數3 點，核無違誤，本件
    異議為無理由，應予駁回。
六、應依道路交通案件處理辦法第19條，裁定如主文。
中    華    民    國    99    年    2     月    23    日
                  交通法庭法  官    楊數盈
以上正本證明與原本無異。
如不服本裁定，應於裁定送達後5 日內向本院提出抗告狀。
中    華    民    國    99    年    2     月    23    日
                          書記官    陳麗麗

司法院資訊處製作；財團法人民間司法改革基金會備份。
